臺灣士林地方法院刑事判決　　　　　　　　　　　　　九十二年度易字第三四六號
　　公　訴　人　臺灣士林地方法院檢察署檢察官
　　被　　　告　甲○○
右列被告因違反毒品危害防制條例案件，經檢察官提起公訴（九十一年度毒偵字第四
四二號）及移
三三Ｏ號），被告為認罪之答辯，經本院合議庭裁定改行簡式審判程序並判決如左：
    主  文
甲○○連續施用第二級毒品，處有期徒刑柒月。
扣案之安非他命貳包（淨重零點肆公克）沒收銷燬，吸食器壹組沒收。
    事  實
一、甲○○前因施用毒品案件，經觀察、勒戒後，認有繼續施用毒品之傾向，經送強
    制戒治，嗣經法院裁定停止戒治，所餘戒治期間付保護管束期滿，業經臺灣臺北
    地方法院檢察署檢察官於民國九十年十月八日，以九十年度毒偵字第二一三號不
    起訴處分確定。詎甲○○不知悔改，復基於施用第二級毒品安非他命之概括犯意
    ，自九十一年三月二十三日起至九十二年三月二十一日止，在台北縣三重市朋友
    住處等地，以將安非他命放入玻璃吸食器內用火燒烤方式吸食，約五至七日一次
    ，連續施用安非他命多次。嗣於九十一年三月二十六日十八時許，為警在台北市
    大同區○○街五十九巷七十八弄九號九樓之一查獲，並當場扣得第二級毒品安非
    他命二包（淨重０．四公克）及吸食器一組；再於九十一年十二月二十七日十六
    時五十分時許，在台北縣蘆洲市○○路六Ｏ九號四樓，為警通知採尿送驗而查獲
    ；又於九十二年三月二十六日十五時許，在上開蘆洲市住處，為警通知採尿送驗
    而查獲。
二、案經臺北市政府警察局北投分局移送臺灣士林地方法院檢察署檢察官偵查起訴及
    臺灣板橋地方法院檢察署移送併案審理。
    理  由
一、前述犯罪事實，業據被告甲○○於本院審理時供認不諱（見本院九十三年一月十
    四日準備程序筆錄及審判筆錄），並有當場查獲之第二級毒品安非他命二包及吸
    食器一組扣案可資佐證。被告先後三次為警採集之尿液經送檢驗結果，均有安非
    他命陽性反應，有國防部憲兵司令部刑事鑑識中心九十二年三月三十一日（92）
    宇鑑字第Ｏ四四Ｏ八號鑑驗通知書一紙及台灣檢驗科技股份有限公司九十一年十
    二月二十四日、九十二年三月十四日濫用藥物尿液檢驗報告二紙在卷可憑，又扣
    案之二包粉末經送鑑驗結果，均含有安非他命成分，亦有臺北市政府警察局九十
    一年九月十日北市鑑毒字第三六五號鑑驗通知書附卷可據。本件事證明確，被告
    犯行堪以認定。
二、按犯毒品危害防制條例第十條之施用毒品罪者，檢察官應聲請法院裁定令被告入
    勒戒處所觀察、勒戒，經觀察、勒戒後，認有繼續施用毒品傾向者，檢察官應聲
    請法院裁定令入戒治處所施以強制戒治。依第二十條第二項強制戒治期滿或交付
    保護管束期滿，應由檢察官為不起訴處分。經為不起訴處分後，五年內再犯施用
    毒品罪，不適用檢察官為不起訴處分之規定，但應由檢察官聲請法院裁定令入戒
    治處所施以強制戒治，三犯以上者，亦同，毒品危害防制條例第二十條第一項、
    第二項、第二十三條分別定有明文。經查被告前因施用毒品案件，送觀察、勒戒
    後，認有繼續施用毒品之傾向，經送強制戒治，嗣經法院裁定停止戒治，所餘戒
    治期間付保護管束期滿，業經臺灣臺北地方法院檢察署檢察官於九十年十月八日
    為不起訴處分確定，有臺灣臺北地方法院檢察署檢察官九十年度毒偵字第二一三
    號不起訴處分書在卷可稽。被告於停止強制戒治並送保護管束期滿，五年內再犯
    本案施用毒品罪，依照上開規定，本院應予審理。再按安非他命為毒品危害防制
    條例第二條第一項第二款所稱之第二級毒品，依同條例第十條第二項規定，不得
    非法施用，被告違反此項規定，非法施用，係犯毒品危害防制條例第十條第二項
    之施用第二級毒品罪，被告持有安非他命進而施用，其持有安非他命之低度行為
    為施用安非他命之高度行為所吸收，不另論罪。被告先後多次施用安非他命之犯
    行，時間緊接，所犯為構成要件相同之罪名，顯係基於概括犯意為之，依連續犯
    論以一罪，並依刑法第五十六條之規定加重其刑。臺灣板橋地方法院檢察署移送
    併案審理被告施用安非他命部分，雖未據檢察官起訴，惟與已起訴被告施用安非
    他命部分有連續犯之裁判上一罪關係，本院自得併予審理，附此敘明。爰審酌被
    告有多次施用毒品之前科，經強制戒治後再犯本罪，顯見悔意不深，犯罪戕害自
    己身體健康及犯罪後供認犯行，態度尚佳等一切情狀，量處如主文所示之刑。
三、扣案之安非他命二包（淨重Ｏ．四公克）係查獲之第二級毒品，不問屬於犯人與
    否，依毒品危害防制條例第十八條第一項前段之規定宣告沒收銷燬。另扣案之吸
    食器一組係被告所有供施用安非他命所用之物，業據被告供明在卷，因非屬專供
    施用安非他命之器具，依刑法第三十八條第一項第二款之規定宣告沒收。
據上論斷，應依刑事訴訟法第二百七十三條之一第一項、第二百九十九條第一項前段
，毒品危害防制條例第十條第二項、第十八條第一項前段，刑法第十一條、第五十六
條、第三十八條第一項第二款，判決如主文。
本案經檢察官楊秀枝到庭執行職務。
中      華      民      國    九十三    年      一      月    三十    日
                                  臺灣士林地方法院刑事第四庭
                                      法  官  周  明  鴻
右正本證明與原本無異。
如不服本判決應於送達後十日內向本院提出上訴狀。
                                      書記官  丁  梅  芬
中      華      民      國      九十三    年      二      月     四     日
附錄本判決論罪科刑依據之法條：
毒品危害防制條例第十條第二項
施用第二級毒品者，處三年以下有期徒刑。
毒品危害防制條例第十八條第一項前段：
查獲之毒品及專供製造或施用毒品之器具，不問屬於犯人與否，均沒收銷燬之。
